João Victor Prado

Desenvolvedor Full Stack | Professor

Jaú, SP | **(**14) 99729-5849 | <u>iv_prado@outlook.com</u>

Resumo Profissional

Desenvolvedor Full Stack e professor com experiência em Robótica, Educação Digital, Música e Arte, unindo tecnologia e criatividade para uma abordagem multidisciplinar no ensino.

Trabalho com tecnologias como React, Node.js, Next.js, Astro, Express para APIs REST, MongoDB/PostgreSQL, TypeScript e TailwindCSS, com flexibilidade para adaptar ferramentas conforme as necessidades do projeto.

Tenho conhecimento de versionamento com Git, uso de containers com Docker, design e prototipação com Figma, e comunicação eficiente em equipes via Slack.

Experiência Profissional

nectho.

Desevolvedor Full Stack Freelancer Ago 2024 – Presente

Conservatório Jauense de Música

Professor de Guitarra e Violão Ago 2021 – Presente

Professor de Teoria Musical do Curso Técnico e Musicalização Infantil Fey 2024 – Presente

Colégio Preve Objetivo

Marketing e Auxiliar Administrativo voltado para TI. Jan 2021 – Ago 2024 | Unidades Jaú, Agudos e Bauru

Professor de Robótica, Arte, Música e Educação Digital. Fev 2022 – Ago 2024 | Unidades Jaú e Agudos

Formação Acadêmica

- UNISAGRADO Licenciatura em Artes (2019–2022)
- Conservatório Jauense de Música Técnico em Guitarra (2019–2022)
- **FATEC Jahu** Tecnólogo em Sistemas para Internet (2014–2016)

Formação adicional

- Harvard CS50x Introduction to Computer Science
- The Odin Project Full Stack Path (Javascript)
- **freeCodeCamp** Full Stack Developer Certification
- USP (Coursera) Introdução à Ciência da Computação com Python
- Origamid Front End & UX/UI Design;
- **Udemy (Serliv)** Curso Web Frontend (HTML, CSS, JS)
- **Udemy (Galego)** Estrutura de Dados e Algoritmos + LeetCode

Idiomas

- Português Nativo
- Inglês Avançado

Projetos Destaque

Track by Track

Desenvolvido com *React, Node.js (Express), TypeScript e Firebase, e integrado à API do Spotify,* o projeto permite que os usuários avaliem músicas individualmente, calculem uma média para o álbum, registrem o histórico de escutas e compartilhem opiniões com a comunidade.

Website: Track by Track

Banda Plano Marshall

Landing page desenvolvida para a banda Plano Marshall, desenvolvida com Astro, TypeScript e Tailwind CSS com foco em **performance** e **SEO**.

Website: Banda Plano Marshall